臺灣桃園地方法院刑事判決　　　　　　　　　　　　九十三年度交簡上字第一號
　　上　訴　人　臺灣桃園地方法院檢察署檢察官
　　上　訴　人
　　　　即
　　被　　　告　甲○○
右上訴人因過失傷害等案件，不服本院中壢簡易庭於民國九十二年十一月二十四日所
為九十一年度壢交簡字第一二九五號第一審判決（聲請簡易判決處刑書案號：臺灣桃
園地方法院檢察署九十二年度偵字第一三九四三號）提起上訴，本院判決如左：
    主    文
上訴駁回。
甲○○緩刑貳年。
    事    實
一、甲○○於民國九十二年七月二日上午，駕駛車號ＬＢ－九二六０號自用小客車，
    沿屬支線道之桃園縣八德市○○路六二八巷往興豐路方向行駛，於同日上午九時
    三十分許，行經該巷與興豐路之無號誌交岔路口，欲右轉進入興豐路時，本應注
    意汽車行駛至無號誌交岔路口，支線道車應暫停讓幹道車先行，且依當時天候晴
    、並無不能注意之情事，竟疏未注意讓幹線道車先行，適有乙○○騎乘車牌號碼
    ＹＰ－五二八（聲請書誤載為七五八）號重機車，沿興豐路往介壽路二段方向行
    駛，亦疏未注意車前狀況，見甲○○之車右轉，閃避失當，擦撞甲○○之自用小
    客車左後側輪拱上方，致乙○○人、車倒地，受有右側股骨轉子間骨折之傷害。
二、案經乙○○訴由臺灣桃園地方法院檢察署檢察官偵查後聲請以簡易判決處刑。理
    由
一、訊據被告坦承於右揭時、地右轉至興豐路時與告訴人乙○○發生擦撞情事，然否
    認有何過失，辯稱：伊車子已經完成右轉彎了，當時伊所駕之自小客車是車尾左
    後方被撞到，我認為對方應該負責任云云。惟查：右揭事實，業據告訴人乙○○
    指述甚明，並有所提診斷證明書及警製現場圖、道路交通事故調查報告表、照片
    六張在卷可稽。按汽車行駛至無號誌交岔路口，支線車應暫停讓幹道線車先行，
    道路交通安全規則第一百零二條第一項第二款定有明文。被告駕車自應注意依上
    開規定，且當時天候晴並無不能注意之情形，竟疏未注意及之，遽然駛出路面，
    致行駛於幹道線之告訴人閃避失當而擦撞該車左後側輪拱上方，顯有過失。又告
    訴人見被告駕車右轉，卻未採取煞停之必要安全措施，其疏未注意車前狀況，亦
    與有過失，惟此仍無法解免被告過失責任。告訴人既係因本件車禍受有前述傷害
    ，則被告之過失行為與告訴人之傷害罪間即有相當因果關係，罪證明確，犯行堪
    予認定。
二、核被告所為，係犯刑法第二百八十四條第一項前段之過失傷害罪。原審以被告過
    失傷害犯行事證明確，審酌告訴人所受傷害程度及被告之過失情節，而量處拘役
    三十日並諭知易科罰金之折算標準，其認事用法並無違誤，量刑亦屬允當，應予
    維持，被告提起上訴，否認犯罪，固無理由，檢察官循告訴人之請求，以原審量
    刑過輕為由，提起上訴，亦無理由，均應予駁回。
三、末查，被告未曾受有刑徒刑以上刑之宣告，有臺灣高等法院被告全國前案紀錄表
    一份在卷可稽，其因一時疏慮，致罹刑章，經此偵審程序，當知所警惕，信無再
    犯之虞，且被告已與告訴人達成民事和解，並當庭給付告訴人新台幣十五萬元，
    有本院言詞提起附帶民事訴訟筆錄及和解筆錄附卷可稽，賠償告訴人所受損害，
    因之本院認所宣告之刑以暫不執行為適當，爰併宣告緩刑二年，以啟自新。
據上論斷，應依刑事訴訟法第四百五十五條之一第三項、第三百六十八條，刑法第七
十四條第一款，判決如主文。
本案經檢察官廖先志到庭執行職務。
中      華      民      國    九十三    年      四      月    二十一    日
                                  臺灣桃園地方法院刑事第十二庭
                                      審判長法  官  游紅桃
                                            法  官  王美玲
                                            法  官  王永定
右正本證明與原本無異。
不得上訴。
                                            書記官  施春祝
中      華      民      國    九十三    年      四      月    二十一    日
